Inventaris van het archief van de Nieuwe Afrikaansche Handels-Vennootschap (NAHV), (1854) 1880-1959 (1981)
Nationaal Archief, Den Haag
- Correspondenite Leopoldville; copie-correspondentie Rotterdam-Leopoldville
  - Correspondentie der N. A. H. V. van factorij Leopoldville, benevens kopie-correspondentie Leopoldville met Lindeteves en diversen in 1955 / 56., 397
  - Ingekomen correspondentie der N. A. H. V. van factorij Leopoldville (technische afdeling) in 1955 / 56., 398
  - Correspondentie der N. A. H. V. met technische afdeling factorij Leopoldville 1 nov. 1955 - 31 okt. 1956., 399
  - Correspondentie van de technische afdeling factorij Leopoldville (aanvragen offertes) en kopie-correspondentie (brieven) technische afdeling met diversen in 1955 - 1956., 400
  - Ontbr., 401
  - Ingekomen correspondentie der N. A. H. V. van Leopoldville (comm. afd.) Rotterdam I 1 nov. 1955 - 30 apr. 1956 en kopie-rekeningen van Leopoldville met diversen, 402
  - Correspondentie der N. A. H. V. met Leopoldville (comm. afd.) 1 nov. 1955 - 30 apr. 1956., 403
  - Correspondentie der N. A. H. V. met de commerc. afd. te Leopoldville 1 mei 1956 - 31 okt. 1956., 404
  - Correspondentie der N. A. H. V. van factorij Leopoldville, commerc. afd. Rott II 1 mei 1956 - 31 okt. 1956, benevens kopie-orders en rekeningen van Leopoldville, 405
  - Correspondentie, kopie-brieven van factorij Leopoldville (N. A. H. V. ) met Lindeteves te A'dam, New York, Tokyo, 1 jun. 1956 - 31 okt. 1956., 406
  - kopie-brieven van factorij Leopoldville met Lindeteves te A'dam en intern betreffende micron-sprayers in 1956., 407
- Boekhouding en correspondentie van Leopoldville en Klania; copie-correspondentie Rotterdam-Leopoldville>
  - Maillijsten I van Leopoldville in 1854 - 1955., 408
  - Maillijsten I van Leopoldville 1 nov. 1954 - 18 okt. 1955., 409
  - Boekhoudkundige correspondentie betreffende assurantie Leopoldville in 1954 - 1956, benevens kopie-crediteuren nota' s R. Mees & Zn. te Rotterdam voor Leopoldville, 410
  - Ingekomen correspondentie van Leopoldville betreffende sal. en depos in 1954 / 56., 411
  - Avis de debet et de credit van Leopoldville C. 24 mrt. 1955 - 31 okt. 1955. (rekening -overzicht), 412
  - Boekhouding der N. A. H. V. van Leopoldville in 1955 - 1956 (debiteuren en wissellijsten, loon- salarislijsten e. d.), 413
  - Avisintern van Kalina en Leopoldville in 1955 - 1956., 414
  - Controle-bladen van Leopoldville en Kalina in 1955 / 56., 415
  - Administratie- Debiteuren Leopoldville in 1955 / 56., 416
  - Bankoverschrijvigen door Bank Belge d' Afrique (B. B. A.) in 1956 voor de N. A. H. V. te Leopoldville, 417
  - Bestellingen van Leopoldville op Dodge-voitures & Camions en Peugeot voitures in 1956., 418
  - kopie-correspondentie factorij Usumbura met Leopoldville, correspondentie Leopoldville met Rotterdam, en Peugeot te Parijs met Rotterdam alle correspondentie in 1956 betreffende Peugeot - zaken., 419
- Boekhouding van factorij Kalina
  - Journaal factorij Kalina 1 nov. 1948 - 31 okt. 1949 benevens Grootboek Kalina centraal in 1947., 420
  - Journaal Kalina 1 nov. 1950 - 31 okt. 1951., 421
  - Boekhouding Kalina mrt. 1956 - okt. 1956. Frans Génèraux, Kalina in 1956, verkoopboek Kalina aan factorij mrt. - apr. 1956, marchandises importés mei - jun. - juli - okt. 1956, inkoopboek Kalina mrt. - apr. - mei - juni 1956, afschrift van bankboek B. B. A. rekeningen 11.686 Kalina van mrt. 1956, journaal B. B. A. rekeningen 11.686 met Kalina 1956, te betalen wissels mrt. 1956. Kalina boekhouding met Rotterdam over algemene vrachtkosten (frais généraux) in 1956., 422
- Boekhouding van factorij Buta; copie-correspondentie Rotterdam-Buta
  - kopie-correspondentie der N. A. H. V. met Buta (handel, katoen) in 1954 / 55., 423
  - Correspondentie der N. A. H. V. met factorij Buta, handel in 1954 - 1955, inclusief kopie-correspondentie van Rotterdam en factorijen ond. en bestellijsten Buta centraal., 424
  - kopie-correspondentie der N. A. H. V. met Buta 1 nov. 1955 - 31 okt. 1956 en stat. gegevens van Buta in 1954 / 55., 425
  - Correspondentie der N.A.H.V. van factorij Buta, katoencirculaires Buta met Leopoldville, Aketi etc. (kopie) en met dic. (kopie) benevens maillijsten Buta, allen in 1955 - 1956., 426
  - Buta Scheeps Borderaux de Cotton Graines in 1955 / 56 (verzendlijsten opbrengst diverse factorijen), 427
  - Buta Borderaux de Réception de Cotton Graines in 1955 - 1956 (overzichten diverse factorijen), 428
  - Correspondentie der N. A. H. V. met Buta, katoen in 1955 - 1956 benevens kopie-correspondentie factorijen ond., 429
- Boekhouding van factorij Bondo
  - factorij Bondo, facturen N. A. H. V. S. A. Bondo en staten (controle -bladen ) in 1955 / 56 en journaal Bondo nov. 1955 - febr. 1956., 430
  - factorij Bondo (kaartsysteem) in 1955 / 56., 431
- Boekhoudkundige correspondentie diverse factorijen; copie-correspondentie van Rotterdam
  - Correspondentie betreffende assurantie van factorij Leopoldville, diverse factorijen en Leopoldville met R. Mees te Rotterdam (kopie), benevens kopie-correspondentie factorijen ond. in 1954 - 1956., 432
  - Correspondentie der N. A. H. V. met diverse factorijen in 1954 - 1956 betreffende assurantie-claim., 433
  - Correspondentie der N. A. H. V. met diverse factorijen b.v. Aketi Amadi, Doromo, Lebo, Tapili, Yokohama, Zobia over assurantie opgave katoen, aankopen en bewerking en kopie-correspondentie factorijen ond., benevens correspondentie van Comtoir de Vente des Cotons de Congo te Leopoldville (met Rotterdam), alles in 1954 / 55, benevens katoen aankopen diversen factorijen, 434
  - Correspondentie (katoenexpedities) van Aketi, Amadi, Doromo Lebo, Tapili, Yokohama, Zobia, kopie-correspondentie Buta (assurantie opgave) met Le Jeune S. C. R. L. te Antwerpen in 1956 / 57. Situation Coton Bas Congo in 1956, correspondentie Comptoir de Vente des Cotons de Congo te Leopoldville met N. A. H. V. te Rotterdam in 1956 benevens katoen aankopen diverse factorijen, 435
  - Correspondentie der N. A. H. V. betreffende sal. en depos met factorijen Leopoldville, Buta, Bunia, Stanleyville, Usumbura, Elisabethville Matadi, M'pa in 1955 / 56. (kopie-correspondentie), 436
  - Correspondentie der N. A. H. V. betreffende handel en diversen met factorijen Matadi, Aketi, Bunia, Elisabethville, Paulis Stanleyville, Usumbura, Coquilhatville in 1955 / 56 (kopie-correspondentie) benevens de H. W. A. L., 437
  - Boekhouding der N. A. H. V. van Elisabethville, Inongo, Matadi M'pa, Paulis, Usumbura in 1955 / 56 (Avis), 438
  - Avis van Buta -C Bunia, Stanleyville, Coquil' ville in 1955 - 1956., 439
  - Correspondentie der N. A. H. V. betreffende assurantie met diverse factorijen 1 nov. 1956 - 1957, benevens transport verz. sluitbriefjes R. Mees & Zn. te Rotterdam met de N. A. H. V. 1953 - 1957., 440
- Orders en facturen, vaak in relatie met Leopoldville
  - Orders van N. A. H. V. te Leopoldville, te plaatsen door Rotterdam (diversen firma's) in 1951 - 1953, benevens correspondentie van Universiteitskliniek voor Verloskunde en Vrouwenziekte te Utrecht met Rotterdam in 1937 / 38., 441
  - Export-orders (kopiën) in diverse factorijen voor diverse fabrieken in 1952 - 1953., 442
  - kopie-correspondentie N. A. H. V. te Leopoldville met Stork te Brussel en Stork met Leopoldville in 1953 - 1954., 443
  - Orders van de N. A. H. V. te Leopoldville te plaatsen door Rotterdam 1 nov. 1953 - 1 okt. 1954., 444
  - Export-orders geplaats door Rotterdam 1 nov. 1953 - 31 okt. 1954 van diverse factorijen op diversen fabrieken (Congo afd.), 445
  - kopie-orders rechtstreeks door Leopoldville geplaats 1 nov. 1953 - 1 okt. 1954 (Congo afd.), 446
  - Ingekomen correspondentie te Leopoldville van Chrysler Coörporation Export Division te Detroit, Michigan U. S. A. Chrysler orders, kopie voor Rotterdam 1 nov. 1953 - 31 okt. 1955 (Congo afd.), 447
  - Ingekomen correspondentie der N. A. H.V. van Chrysler Coörporation te Detroit, Chrysler Verscheping via Andrews New York 18 aug. 1954 - 30 sept. 1954 (facturen)., 448
  - Ingekomen correspondentie der N. A. H. V. van Chrysler Coörporation de Detroit, Chrysler Verscheping via Andrews New York 9 juli - 1954 - 17 aug. 1954 (facturen) benevens vrachtbrieven b. v. New York -Matadi., 449
  - Copiën verkoop -facturen Elisabethville 1 apr. 1954 - 2 nov. 1954., 450
  - kopie -correspondentie Lindeteves te New York met de N. A. H. V. te Leopoldville, Matadi, Usumbura, en Lindeteves te Tokyo met Leopoldville in 1954 - 1955., 451
  - kopie-correspondentie van Lindeteves te A'dam met de N. A. H. V. te Leopoldville, Stanleyville, Buta, Matadi in 1954 - 1955., 452
  - Ingekomen correspondentie der N. A. H. V. van Chrysler Coörporation te Detroit (Chrysler verscheping via Andrews New York) facturen 1 okt. 1954 - 31 okt. 1955, benevens kopie voor Leopoldville, 453
  - Ingekomen kopie-facturen Advance Mailing Invoices van Chrysler te Detroit met de N. A. H. V. te Leopoldville in 1954 / 55., 454
  - kopie-orders geplaats door Leopoldville (N. A. H. V.) 1 nov. 1954 - 31 okt. 1955 (Congo afd.), 455
  - Ingekomen fact en crediteuren nota' s van fabrieken en firma' s onkosten E - Z in 1954 - 1955., 456
  - kopie-orders geplaats door Rotterdam (ingekomen van Leopoldville) 1 nov. 1954 - 31 okt. 1955., 457
  - Export-orders (ontwerp-orders van diversen fact op diversen fabr. e. d. ) 1 nov. 1954 - 31 okt. 1955., 458
  - Export-facturen (diverse fabr. met Rotterdam voor diverse factorijen b.v. Cape Palmas, Monrovia) in 1955 - 1956., 459
  - facturen van diversen no 1296 - 1599 in 1955 / 56., 460
  - facturen van diversen no 1600 - 1956 in 1955 / 56., 461
  - facturen van diversen no 1801 - 1930 in 1955 / 56., 462
  - Export-orders (ontwerp-orders van diverse factorijen) A - L in 1955 - 1956., 463
  - Export-orders (ontwerp-orders van diverse factorijen) M - Z in 1955 - 1956., 464
  - kopie-orders geplaats door Leopoldville (aan diversen) in 1955 / 56., 465
  - kopie-orders (van diverse factorijen) geplaats door Rotterdam in 1955 / 56. Congo afd., 466
  - kopie-correspondentie Lindeteves te New York en Tokyo met de N. A. H. V. te Leopoldville (correspondentie Rotterdam)., 467
  - kopie-correspondentie Lindeteves te A'dam en Londen met de N. A. H. V. te Leopoldville, Stanleyville, Buta, Matadi in 1955 / 56., 468
  - kopie-correspondentie van de N. A. H. V. te Leopoldville met Lindeteves te A'dam, New York, Tokyo in 1955 / 56., 469
  - kopie-correspondentie N. A. H. V. te Leopoldville met Stork Frères & Cie. te Brussel in 1955 / 56., 470
  - Export-orders van diverse factorijen no 1 - 250 in 1955 / 56. (kopie), 471
  - kopie export orders van Leopoldville no. 251 - 500 in 1956., 472
  - kopie export orders van Leopoldville no. 501 - 750 in 1956., 473
  - kopie export orders van Leopoldville no. 751 - 1000 in 1956., 474
  - Export facturen voor diversen b. v. Cape Palmas, Monrovia in 1956., 475
  - Export facturen voor diversen b. v. Morovia in 1956., 476
  - Export facturen voor diversen factorijen, b.v. Monrovia Grand Bassa in 1956, 477
  - kopie-correspondentie Lindeteves te A'dam en Londen met de N. A. H. V. te Leopoldville, Stanleyville, Buta, Matadi 1 mei 1956 - 15 okt. 1956., 478
  - kopie.-correspondentie Lindeteves te A'dam met de N. A. H. V. te Leopoldville, Stanleyville, Elisabethville, Buta, Matadi 15 okt. 1956 - 31 okt. 1956., 479
- Boekhouding Leopoldville, facturen, copiëen e.d., soms in relatie met diverse factorijen
  - Export facturen A - K in 1951 - 1952 van diversen firma' s met de N. A. H. V. te Leopoldville, Usumbura e. d., 480
  - Export facturen L - Z in 1951 - 1952 van diversen firma' s met de N. A. H. V. te Leopoldville, 481
  - Export facturen A - K in 1952 - 1953 van diversen firma' s met de N. A. H. V. te Leopoldville, 482
  - Export facturen L - Z in 1952 - 1953 van diversen firma' s met de N. A. H. V. te Leopoldville, 483
  - Pro forma facturen in 1953 - 1954 voor de N. A. H. V. te Leopoldville, 484
  - Export facturen A - J in 1953 - 1954 van diversen voor de N. A. H. V. te Leopoldville, 485
  - Export facturen K - Z in 1953 - 1954 van diversen voor de N. A. H. V. te Leopoldville, 486
  - kopie facturen voor Bunia 1 nov. 1953 - 27 juli 1956., 487
  - Export facturen A - J 1 nov. 1954 - 31 okt. 1955 voor de N. A. H. V. te Leopoldville, 488
  - Export facturen K - Z in 1954 - 1955 voor de N. A. H. V. te Leopoldville, 489
  - Pro forma facturen A - K in 1954 - 1955 (kopie) van diversen voor de N. A. H. V. te Leopoldville, 490
  - Pro forma facturen (kopie) van diversen voor de N. A. H. V. te Leopoldville 1 nov. 1954 - 31 okt. 1955., 491
  - Pro forma facturen in 1955 - 1956 voor de N. A. H. V. te Leopoldville, 492
  - Export facturen Lindeteves N. V. te A'dam en New York voor de N. A. H. V. te Leopoldville, benevens diverse facturen 1 nov. 1955 - 31 okt. 1956., 493
  - kopie facturen voor de N. A. H. V. te Leopoldville in 1955., 494
  - kopie facturen voor de N. A. H. V. te Leopoldville in 1955 - 1956., 495
  - kopie facturen voor de N. A. H. V. te Leopoldville in 1955 - 1956., 496
  - Export facturen voor de N. A. H. V. te Loep. in 1955 - 1956. (A - J.), 497
  - Export facturen voor de N. A. H. V. te Loep. in 1955 - 1956. (X - Z.), 498
  - kopie export orders voor de N. A. H. V. te Leopoldville voor Lindeteves te A'dam no 5001 - 5360 in 1955 / 56., 499
  - kopie facturen voor de N. A. H. V. te Leopoldville van Chrysler Coörporation te Detroit (Chrysler verschepingen via Andrews) in 1955 / 56., 500
  - kopie facturen voor de N. A. H. V. te Paulis van 6 apr. 1955 - 23 mei 1956., 501
  - kopie facturen Kalina en Stanleyville (N. A. H. V. ) in 1955 - 1956., 502
  - kopie facturen Elisabethville (N. A. H. V. ) van 31 mrt. 1956 - 30 okt. 1956., 503
  - kopie facturen jan. - mei 1956., 504
  - kopie facturen 30 aug. 1956 - nov. 1956., 505
- Boekhouding der O.A.C. te Rotterdam (v/d O.A.C. te Liberia)
  - Boekhouding der O. A. C. betreffende Liberia boekjaar 1933 / 34 (hoofdadministratie.), 506
  - Boekhouding der O. A. C. betreffende Liberia, Inventaris exploitatie en transito boekjaar 1935 - 1937, van b. v. Cape Mount en Morovia., 507
  - Boekhouding der O. A. C. betreffende Liberia boekjaar 1937 - 1938 (hoofdadministratie.), 508
  - Boekhouding der O. A. C. betreffende Liberia boekjaar 1938 - 1939 (hoofdadministratie.), 509
  - Boekhouding der O. A. C. betreffende Liberia, Inventaris exploitatie e. d. in 1947 - 1948 van b. v. Cape Mount en Morovia., 510
  - Boekhouding der O. A. C. betreffende Liberia, Inventaris exploitatie e. d. in 1948 - 1949 van B. V. Cape Mount en Monrovia., 511
  - Klad scheepsfacturen met diverse factorijen der O. A. C. in Liberia 1 nov. 1953 - 25 nov. 1954., 512
  - Bankboek 1953 - 1954 van factorij Monrovia., 513
  - Stock Produce in Liberia at cost in 1953 - 1954 van factorijen Cape Mount, Monrovia, Grand Bassa, River Cess Sinoë, Cape Palmas der O. A. C., 514
  - Salesbook Produce in 1953 - 1954 van factorijen Cape Mount Monrovia, Grand Bassa, River Cess, Sinoë Cape Palmas., 515
  - Expensebook in 1953 - 1954 van factorijen Cape Mount, Monrovia, Grand Bassa, River Cess, Sinoë, Cape Palmas., 516
  - Account Sales Produce (verkooprekeningen) met Cape Mount, Cape Palmas, River Cess, Grand Bassa met factorij Sinoë van 15 nov. 1953 - 26 okt. 1956., 517
  - Kasboek in 1953 - 1954 van factorijen Cape Mount, Monrovia, Grand Bassa, River Cress, Sinoë, Cape Palmas., 518
  - Purchasebook Produce in 1953 - 1954 van factorijen Cape Mount, Monrovia, Grand Bassa, River Cess, Sinoë, Cape Palmas der O. A. C., 519
  - Lijsten debiteuren en crediteuren van factorijen te Liberia, crediteuren: Cape Mount, Monrovia, debiteuren: Monrovia, Grand Bassa, River Cess, Sinoë, Cape Palmas in 1954 - 1955., 520
  - Maandstukken en bijlagen van factorij Cape Mount in 1954 - 1955., 521
  - Maandstukken en bijlagen van factorij Cape Palmas in 1954 - 1955., 522
  - Maandstukken en bijlagen van factorij Grand Bassa in 1954 - 1955., 523
  - Maandstukken en bijlagen van factorij Monrovia in 1954 - 1955., 524
  - Maandstukken en bijlagen van factorij River Cess in 1954 - 1955., 525
  - Maandstukken en bijlagen van factorij Sinoë in 1954 - 1955., 526
  - Expensebook van factorij Cape Mount, Monrovia, Grand Bassa, Sinoë, River Cess, Cape Palmas in 1954 - 1954., 527
  - Salesbook Produce van factorij Cape Mount, Grand Bassa, Sinoë, River Cess, Cape Palmas in 1954 - 1955., 528
  - Kasboek van factorijen Cape Mount, Monrovia, Grand Bassa, Sinoë, River Cess, Cape Palmas in 1954 - 1955., 529
  - Stock Produce in Liberia at cost van factorijen Cape Mount, Monrovia, Grand Bassa, Sinoë, River Cess, Cape Palmas in 1955., 530
  - Balansstukken en inventarislijsten van factorijen Cape Palmas, Monrovia, River Cess, Grand Bassa, Sinoë, Cape Mount op 31 okt. 1956 (over 1955 / 56.), 531
  - debiteuren en crediteuren lijsten in 1955 - 1956 van factorijen Cape Mount, Monrovia, Grand Bassa, River Cess, Sinoë, Cape Palmas der O. A. C., 532
  - Rekening-courant met de O. A. C. te Monrovia in 1956 en Banque Belge d' Afrique te Brussel., 533
  - Assur. schade, afrekeningen uitgaande diversen van R. Mees & Zn. te Rotterdam voor de O. A. C. te Monrovia, Liberia in 1955 - 1956., 534
  - kopie facturen (crediteuren nota's) der O. A. C. te Monrovia voor diversen firma' s no 1 - 233 in 1955 - 1956 (benevens acoordverkl.), 535
  - Controle-bladen en maandrapporten van factorijen Cape Mount, Monrovia, Grand Bassa, Sinoë, Cape Palmas in 1956 - 1957., 536
  - Bankboek van factorij Monrovia nov. 1956 - okt. 1957 benevens kasboek van factorijen Monrovia, Cape Palmas, Sinoë, River Cess, Cape Mount, Grand Bassa in 1956 - 1957., 537
  - debiteuren en crediteuren lijsten van factorijen Grand Bassa, Cape Palmas, Cape Mount, Monrovia, River Cess, Sinoë van nov. 1956 - okt. 1957., 538
  - Purchasebook Produce van factorijen Cape Mount, Monrovia, Grand Bassa, Sinoë, River Cess, Cape Palmas in 1956 - 1957., 539
  - Inventaris lijsten van factorijen Monrovia, Cape Palmas, Sinoë, River Cess op 31 okt. 1957 - 31 okt. 1958 benevens formulieren waarde vermindering handelsgoederen van voormalige factorij op 31 okt. 1957., 540
  - Verkochte Producten 3 dec. 1956 - 21 jan. 1958 (hand. trans. van de O. A. C. te Monrovia met de N. A. H. V. te Rotterdam, crediteuren not. benevens debiteuren not. van diversen firma' s aan de N. A. H. V.), 541
  - Verkoopboek factorij Sinoë in relatie met de hoofdagent der O. A. C. in Afrika en met Rotterdam in 1959., 542
- Correspondtie der O.A.C. te Liberia met Rotterdam, met copie-correspondentie Rotterdam-Liberia.
  - Vertrokken personeel en lichamelijk afgekeurden. Ingekomen correspondentie en uitgaande kopie-correspondentie, benevens kopie-correspondentie factorijen ond. i.v.m. uitzending naar Liberia van 1948-1957., 543
  - Correspondentie der N. A. H. V. met de O. A. C. te Monrovia (org. met Rotterdam, kopie met monr.) in 1947 - 1949., 544
  - Ingekomen correspondentie der N. A. H. V. van hoofdagent L. P. Huigens te Monrovia en diversen andere hoofdagenten van 27 okt. 1947 - 25 okt. 1949., 545
  - Ingekomen correspondentie betreffende personeelszaken van hoofdagent en employé' s te Monrovia van 1950 - 1952., 546
  - Correspondentie der N. A. H. V. U - Z in 1953 - 1954 betreffende de O. A. C. te Monrovia (ingekomen org. en uitgaande kopie / diversen), 547
  - Correspondentie der N. A. H. V. met agent der O. A. C. te River Cess in 1953 - 1955, administratief / scheepsagenturen., 548
  - Correspondentie der N. A. H. V. met agent der O. A. C. te Grand Bassa in 1953 - 1955, administratief / scheepsagenturen., 549
  - Correspondentie der N. A. H. V. met agent der O. A. C. te Sinoë in 1953 - 1955, administratief / scheepsagenturen., 550
  - Correspondentie der N. A. H. V. met agent der O. A. C. te Cape Mount in 1953 - 1955, administratief / scheepsagenturen., 551
  - Correspondentie der N. A. H. V. met agent der O. A. C. te Monrovia in 1953 - 1955, administratief / scheepsagenturen., 552
  - Correspondentie der N. A. H. V. met agent der O. A. C. te Cape Palmas in 1953 - 1955, administratief / scheepsagenturen., 553
  - Ingekomen correspondentie der N. A. H. V. Liberia afd. van de O. A. C. te River Cess, Monrovia, te Liberia van de hoofdagent aldaar in 1953 - 1955., 554
  - uitgaande correspondentie der N. A. H. V. met de hoofdagent der O. A. C. te Monrovia e. a. te Liberia in 1953 - 1955., 555
  - Correspondentie met J. D. Koppelaar te Monrovia 28 apr. 1953 - 25 juni 1955 (ingekomen org. uitgaande kopie)., 556
  - uitgaande correspondentie der N. A. H. V. met de agent der O. A. C. te Monrovia in 1953 - 1955, controle administratie uitgaand., 557
  - uitgaande correspondentie der N. A. H. V. met de hoofdagent der O. A. C. te Liberia (Monrovia) in 1955 - 1957., 558
  - Correspondentie N. A. H. V. en de hoofdagent der O. A. C. te Cape Palmas in 1955 - 1957 (ingekomen org. uitgaande kopie)., 559
  - Correspondentie der N. A. H. V. met factorijen Cape Mount en Grand Bassa in 1955 - 1957 (ingekomen orgineel, uitgaande kopie)., 560
  - Correspondentie der N. A. H.V. met de hoofdagent in factorij River Cess, Sinoë, of Monrovia in 1955 - 1957 (ingekomen origineel, uitgaande kopie)., 561
  - Correspondentie der N. A. H. V. met de O. A. C. te Monrovia in 1955 - 1957 (orgineel Rotterdam, kopie factorij), 562
  - Ingekomen correspondentie der N. A. H. V. van de O. A. C. te Monrovia (org.) en kopie br. Monrovia met derden inclusief overzichten in 1955 - 1957., 563
- Huurcontracten, eigendomsbewijzen, wijziging statuten, volmachten, correspondentie met notarissen door de O.A.C. te Rotterdam
  - Archief der O. A. C. te Rotterdam, Eigendomsbewijzen terreinen Oostkust der O. A. C. Certificaten v / d bewaarden v / h Kadaster te Lourenco Matquesen Inhambane & Beira, 1879 - 1895, allen in relatie met haar hoofdagent te L. M. hr. Gerard Pott., 564
  - Volmachten, b. v. Mees & Mulder, directeur van de O. A. C., machten hr. Schippers voor het betalen der schulden in Afrika, in 1884. Krant O Futura te L. M. in 1903, benevens de O. A. C. te Rotterdam met haar hoofdagent te L. M. hr. Pippel in 1903. Voorn. volmachten zijn opgemaakt door notaris J. J. L. Mees te Rotterdam, en tevens in het Engels gesteld., 565
  - Eigendomsbewijzen der O. A. C. aan de Oostkust. Huurcontract Bonden Stove- Komatipoort Machodorp Eindafrekening Inhambane factorij Re-eigendommen Machadorp-Komatipoort, Agenturen-eigendomsbewijzen Beira Ontwerp-contracten-verhuur terreinen en gebouwen (L. M. ) kopie Huurcontracten L. M., Certificaat enz. Kadaster L. M. eigendom J. D. Schippers 1899 - 1920., 566
  - O. A. C. te Rotterdam in 1906 - 1909 met de O. A. C. te Monrovia, en de O. A. C. te Lower Bachanan. Bloemen te Rotterdam met de N. A. H. V. te Rotterdam in 1908 - 1909. Bloemen te Monrovia met hr Reilingh te Monrovia in 1908. Uitspraak Rechter in zaak J. v. d. Drift in 1909 en de O. A. C. te Rotterdam met Knottenbelt en Fruin in 1909., 567
  - Archief der O. A. C. te Rotterdam. Huurcontracten Edina in 1908, tussen de O. A. C. te Liberia en de Republiek Liberia (benevens bij de Sinoë factorij), 568
  - Ontwerpcontracten, verhuur terreinen en gebouwen L. M., O. A. C. te Rotterdam met Tobler & Co. te Londen, Tobler te L. M. met de O. A. c. aldaar, Contract Hassar Omar & Co. te Beira met de O. A. C. aldaar, kopie-brief Klaasen der O. A. C. te L. M. met Rotterdam, O. A. C. te Rotterdam met Haily & Co. te L. M., allen in 1907, en Contract O. A. C. te L. M. met Martin Budd Ltd. te Londen in 1913, boekjes van L. M., 569
  - Knottenbelt & Fruin, Advocaten te Rotterdam met de O. A. C. te Rotterdam op 12 okt. 1910, Bureau voor de Industriëleneigendom te Den Haag met de N. A. H.V. te Rotterdam 10 okt. 1910., 570